臺灣苗栗地方法院刑事判決　　　　　　　　94年度訴字第15號
公　訴　人　臺灣苗栗地方法院檢察署檢察官
被　　　告　甲○
上列被告因毒品危害防制條例案件，經檢察官提起公訴（93年度
毒偵字第1426號），及移送併辦（94年度毒偵字第381 號、94年
度毒偵字第437 號、94年度毒偵字第490 號），本院合議庭裁定
後，以簡式審判程序判決如下：
    主  文
甲○連續施用第一級毒品，處有期徒刑拾月；第二次扣案之海洛
因殘渣袋內之海洛因沒收銷燬之，第一次扣案之注射針筒拾支、
生理食鹽水壹瓶、衛生紙壹張，第二次扣案之上開海洛因殘渣袋
壹個、注射針筒貳支、衛生紙壹張均沒收；又施用第二級毒品，
處有期徒刑伍月。應執行有期徒刑壹年貳月；第二次扣案之海洛
因殘渣袋內之海洛因沒收銷燬之，第一次扣案之注射針筒拾支、
生理食鹽水壹瓶、衛生紙壹張，第二次扣案之上開海洛因殘渣袋
壹個、注射針筒貳支、衛生紙壹張均沒收。
    事  實
一、甲○曾於民國（下同）93年7 月間，因施用毒品案件，經本
    院裁定送觀察、勒戒後，認無繼續施用毒品傾向，由台灣苗
    栗地方法院檢察署檢察官於93年8 月12日以93年度毒偵字第
    747 號為不起訴處分確定。
二、詎甲○猶不知悔改，於上開觀察、勒戒執行完畢後5 年內，
    復基於施用第一級毒品海洛因之概括犯意，自93年10月間某
    日起，至94年3 月16日止，連續在其苗栗縣頭份鎮○○里○
    ○街25號5 樓住處、苗栗縣頭份鎮○○里○○路36巷22弄7
    號友人住處等地，以將第一級毒品海洛因摻入香煙內點燃，
    或以注射針筒注射之方式，非法施用第一級毒品海洛因多次
    。復另基於施用第二級毒品安非他命之犯意，於93年11月17
    日凌晨1 時10分許前四日內某時，在某不詳地點，非法施用
    第二級毒品安非他命一次。嗣分別於左列時、地，為警查獲
    ：
（一）苗栗縣警察局頭份分局頭份派出所員警，於93年11月17日
      凌晨1 時許，接獲甲○之父李建斌報案稱：其子甲○有施
      用毒品，警方遂於同日凌晨1 時10分許，前往甲○位於苗
      栗縣頭份鎮○○里○○街25號5 樓住處，徵得屋主李建斌
      同意搜索甲○房間，當場在甲○房間內扣得甲○所有供施
      用海洛因之注射針筒10支、生理食鹽水1 瓶及擦拭注射海
      洛因後殘留血跡之衛生紙1 張，警方並將甲○帶回派出所
      採尿送驗，結果發現其尿液同時呈有甲基安非他命及嗎啡
      陽性反應。
（二）苗栗縣警察局刑警隊員警，於94年1 月14日中午12時許，
      在刑警隊內對甲○採尿送驗，結果發現其尿液仍呈有嗎啡
      陽性反應。
（三）苗栗縣警察局刑警隊員警，於94年3 月17日晚上10時35分
      許，在苗栗縣頭份鎮○○里○○街25號5 樓甲○住處房間
      內，扣得甲○所有之海洛因殘渣袋1 個，及供施用海洛因
      之注射針筒2 支、擦拭注射海洛因後殘留血跡之衛生紙1
      張。
三、案經苗栗縣警察局頭份分局報請台灣苗栗地方法院檢察署檢
    察官偵查起訴，及由苗栗縣警察局移送同署檢察官併案審理
    。
    理  由
一、右揭事實，業據被告甲○於本院審理時供承不諱，而其第一
    次經警對其採尿送驗結果，確同時呈有甲基安非他命陽性及
    嗎啡陽性反應，有苗栗縣警察局頭份分局偵辦違反毒品危害
    防制條例案件嫌疑人尿液檢體編號登記簿對照表、苗栗縣衛
    生局93年12月6 日苗衛檢字第0930018582號煙毒尿液檢驗成
    績書等影本各一紙在卷足憑（參見93年度毒偵字第1426號偵
    查卷第44頁、第45頁）。警方第二次對被告甲○採尿送驗結
    果，仍呈有嗎啡陽性反應，有苗栗縣警察局刑警隊偵辦毒品
    案件嫌疑人尿液登記簿、中山醫學大學附設醫院藥物濫用檢
    測中心94年1 月27日檢驗報告1 紙在卷足憑（參見94年度毒
    偵字第381 號偵查卷第11頁至第13頁）。此外復有警方第一
    次查獲被告甲○所有施用海洛因之注射針筒10支、生理食鹽
    水1 瓶、擦拭注射海洛因後殘留血跡之衛生紙1 張，及第二
    次查獲被告甲○所有之海洛因殘渣袋1 個、供施用海洛因之
    注射針筒2 支、擦拭注射海洛因後殘留血跡之衛生紙1 張等
    扣案足資佐證。是被告甲○自白其有施用第一級毒品海洛因
    、第二級毒品安非他命之犯行，應堪信為真實。
二、被告甲○又曾於93年7 月間，因施用毒品案件，經本院裁定
    送觀察、勒戒後，認無繼續施用毒品傾向，由台灣苗栗地方
    法院檢察署檢察官於93年8 月12日以93年度毒偵字第747 號
    為不起訴處分確定，有刑案資料查註紀錄表、台灣高等法院
    被告前案紀錄表等在卷足憑。事證明確，被告甲○於觀察、
    勒戒執行完畢後，5 年內再犯施用毒品之犯行，洵堪認定。
三、核被告甲○所為，係犯毒品危害防制條例第10條第1 項施用
    第一級毒品罪、同條第2 項施用第二級毒品罪。其非法持有
    海洛因、安非他命之低度行為，應分別為施用之高度行為所
    吸收，均不另論罪。被告甲○先後多次施用第一級毒品海洛
    因之行為，時間緊接，所犯罪名之構成要件相同，顯係基於
    概括之犯意而為，應依連續犯之規定論以一罪，並依法加重
    其刑。被告甲○所犯上開二罪，犯意各別，行為互殊，應分
    論併罰。爰審酌被告甲○一再非法施用毒品，理應重罰，惟
    念其所犯僅戕害個人身心健康，及犯後能坦白承認等一切情
    狀，本院並參酌檢察官之具體求刑，分別量處被告甲○如主
    文所示之刑，並定其應執行之刑，以資懲儆。
四、至第二次扣案之海洛因殘渣袋內殘留之海洛因，係第一級毒
    品，應依毒品危害防制條例第18條第1 項前段之規定，沒收
    銷燬之。另第一次扣案之注射針筒10支、生理食鹽水1 瓶、
    衛生紙1 張，及第二次扣案之上開海洛因殘渣袋1 個、注射
    針筒2 支、衛生紙1 張，均係被告甲○所有，供其施用第一
    級毒品海洛因所用之物，以上扣案物品，應依刑法第38條第
    1 項第2 款之規定，予以宣告沒收。
五、台灣苗栗地方法院檢察署檢察官就被告甲○於事實欄二之（
    二）、（三）被警查獲後，發現其仍有施用第一級毒品海洛
    因之犯行，而以該署94年度毒偵字第381 號、94年度毒偵字
    第490 號偵查卷，移送本院併案審理，及就被告甲○向檢察
    官供稱其於94年2 月初某日，有在苗栗縣頭份鎮友人住處，
    施用第一級毒品海洛因之犯行，而以該署94年度毒偵字第43
    7 號偵查卷，移送本院併案審理，因移送併辦部分，與起訴
    被告甲○施用第一級毒品之犯行，均有連續犯之裁判上一罪
    關係，依審判不可分原則，本院自應一併予以審理，附此敘
    明。
據上論斷，應依刑事訴訟法第273 條之1 第1 項、第299 條第1
項前段，毒品危害防制條例第10條第1 項、第2 項、第18條第1
項前段，刑法第11條前段、第56條、第51條第5 款、第38條第1
項第2 款，判決如主文。
本案經檢察官黃智勇到庭執行職務。
中　　華　　民　　國　　94　　年　　5 　　月　　18　　日
                  刑事第二庭    法　官　柳章峰
以上正本與原本無異。
如不服本判決應於送達後10日內向本院提出上訴狀（須附繕本）
。
中　　華　　民　　國　　94　　年　　5 　　月　　18　　日
   　　                     　　書記官　歐明秀
附錄法條：
毒品危害防制條例第10條
施用第一級毒品者，處6月以上5年以下有期徒刑。
施用第二級毒品者，處3年以下有期徒刑。
